臺灣嘉義地方法院刑事判決　　　　　　　　　　　　　九十三年度訴字第一九號
　　公　訴　人　臺灣嘉義地方法院檢察署檢察官
　　被　　　告　甲○○
右列被告因違反毒品危害防制條例案件，經檢察官提起公訴（九十三年度毒偵緝字第
四七、四八號），本院裁定改依簡式審判程序，判決如左：
    主  文
甲○○連續施用第一級毒品，累犯，處有期徒刑拾月；又施用第二級毒品，累犯，處
有期徒刑柒月。應執行有期徒刑壹年參月。
    事  實
一、甲○○於民國八十二年間，因違反肅清煙毒條例等案件，經臺灣臺北地方法院判
    處有期徒刑三年十月確定，於八十四年一月十八日入監執行，於八十五年五月三
    十一日縮刑假釋出獄，於八十七年十一月十一日假釋期滿，所餘刑期以已執行論
    ；又其於八十八年間，因施用毒品案件，經本院裁定觀察勒戒，認有繼續施用毒
    品傾向，經本院裁定令入戒治處所施以強制戒治，嗣經本院裁定停止戒治，所餘
    期間付保護管束，保護管束期滿而未經撤銷，經臺灣嘉義地方法院檢察署檢察官
    於八十九年六月三日不起訴處分確定，詎仍不知悔改，分別基於施用第一級毒品
    海洛因之概括犯意及施用第二級毒品安非他命之犯意，自九十一年六月四日起至
    同年八月十六日止，在嘉義縣布袋鎮○○里○鄰○○路三一六之一號之住處，每
    日均施用第一級毒品海洛因一次；及於九十一年六月十一日十五時五十四分前九
    十六小時內某時（起訴書誤載為九十一年六月四日），在嘉義縣布袋鎮○○里○
    鄰○○路三一六之一號之住處，施用第二級毒品安非他命一次，為警分別於九十
    一年六月十一日、同年八月十六日採尿，經送往臺灣科技股份有限公司檢驗分別
    呈現甲基安非他命陽性反應、海洛因代謝後之嗎啡陽性反應及嗎啡陽性反應，因
    而查獲。
二、案經嘉義縣警察局布袋分局報請臺灣嘉義地方法院檢察署檢察官偵查起訴。
    理  由
一、訊據被告甲○○對於右揭犯行坦承不諱，且被告於九十一年六月十一日十五時五
    十四分為警通知到場採尿，尿液經送往臺灣科技股份有限公司鑑定，確呈現甲基
    安非他命陽性反應及海洛因代謝後之嗎啡陽性反應；而被告於九十一年八月十六
    日十二時十分許為警通知到場所採集之尿液，亦經送往臺灣科技股份有限公司鑑
    定，亦呈現海洛因代謝嗎啡陽性反應，此有前開公司之濫用藥物尿液檢驗報告各
    一紙分附於嘉義縣警察局布袋分局嘉布警三字第０９１００９３００３號卷第五
    頁、嘉義縣警察局布袋分局嘉布警三字第０９１００１４７４５號卷第四頁可參
    ，另被告曾於八十八年間，因施用毒品案件，經本院裁定觀察勒戒，認有繼續施
    用毒品傾向，經本院裁定令入戒治處所施以強制戒治，嗣經本院裁定停止戒治，
    所餘期間付保護管束，保護管束期滿，未經撤銷，經臺灣嘉義地方法院檢察署檢
    察官於八十九年六月三日不起訴處分確定等情，有刑案資料查註紀錄表一份、八
    十九年度戒毒偵字第八一號不起訴處分書一紙附於九十一年度毒偵字第六四六號
    卷第五至九頁可參，足佐被告前開自白與事實相符，堪以採信。另被告於偵查中
    乃自白稱：「安非他命我只有吸食那一次就被查獲：：」（見九十三年毒偵緝字
    第四七號卷二十頁）並未明確指出施用之時間，而依卷附行政院衛生署藥物食品
    檢驗局中華民國八十一年二月八（日）藥檢壹字００１１５６號函所載：「甲基
    安非他命經口服投與後約百分之七十於二十四小時內自尿中排出，約百分之九十
    於九十六小時內自尿中排出：：依上述資料推斷，最長不會超過四日：：」，是
    公訴人認被告乃於九十一年六月四日施用第二級毒品安非他命，顯無可能，是以
    本案被告施用第二級毒品安非他命之犯罪時間，應為九十一年六月十一日十五時
    五十四分採尿前九十六小時內某時，公訴人就被告施用第二級毒品安非他命之犯
    行認定為九十一年六月四日，應有誤會，附此敘明。
二、按毒品危害防制條例已於九十二年七月九日經總統華總一義字第○九二○○一二
    一九三○號令修正公布全文，並自九十三年一月九日施行。同條例第三十五條規
    定，係就屬於保安處分性質之刑事處遇程序及司法機關應否依修正後毒品危害防
    制條例第二十三條第二項規定對施用毒品者追訴、處罰，明文揭櫫從新從輕之原
    則，又本件被告甲○○依修正前之毒品危害防制條例規定，係屬經強制戒治期滿
    不起訴處分確定後，五年內再犯施用第一、二級毒品罪等情，已如前述；而依修
    正後之毒品危害防制條例規定，係屬五年內再犯施用第一、二級毒品海洛因、安
    非他命罪，無論依修正前後之毒品危害防制條例相關規定，均應由檢察官依法追
    訴及法院依法審判，並無毒品危害防制條例第三十五條第二項有關修正前之規定
    有利於行為人之情形存在，自應依同條第一項第三款之規定處理，經比較新舊法
    之結果，本件被告施用第一級毒品海洛因、第二級毒品安非他命犯行，依行為時
    及裁判時之法律均係犯同條例第十條第一、二項之施用第一、二級毒品罪，且法
    定刑度完全相同，自應依刑法第二條第一項前段之從新規定，適用裁判時之法律
    。核被告所為，係犯修正後毒品危害防制條例第十條第一、二項施用第一、二級
    毒品罪，其施用第一級毒品海洛因、第二級毒品安非他命而非法持有海洛因、安
    非他命之低度行為，為施用之高度行為所吸收，不另論罪。而被告先後多次施用
    第一級毒品之行為，時間緊接，所犯罪名相同，顯係基於概括犯意反覆為之，為
    連續犯，爰依刑法第五十六條之規定論以施用第一級毒品罪一罪，並加重其刑。
    末查，被告甲○○於八十二年間，因違反肅清煙毒條例等案件，經臺灣臺北地方
    法院判處有期徒刑三年十月確定，於八十四年一月十八日入監執行，於八十五年
    五月三十一日縮刑假釋出獄，於八十七年十一月十一日假釋期滿，所餘刑期以已
    執行論，此有臺灣高等法院被告全國前案紀錄表一紙附於本院卷第三至十三頁可
    參，五年內再犯有期徒刑以上刑之罪，為累犯，應依刑法第四十七條加重其刑。
    並就施用第一級毒品部分，遞加重之。被告所犯前開連續施用第一級毒品罪、施
    用第二級毒品罪，犯意各別、行為互殊，應分論併罰之。爰審酌被告前因施用毒
    品犯行，經強制戒治後仍故態復萌，無視於毒品對於自身健康之戕害，及其犯罪
    之手段、犯罪後坦承犯行態度良好等一切情狀，量處如主文所示之刑，並定應執
    行之刑，以資懲儆。
據上論斷，應依刑事訴訟法第二百七十三之一條第一項、第二百九十九條第一項前段
，修正後毒品危害防制條例第十條第一項、第二項，刑法第十一條前段、第二條第一
項前段、第五十六條、第四十七條、第五十一條第五款，判決如主文。
本案經檢察官李文和到庭執行職務
中      華      民      國    九十三    年      六      月    二十八    日
                                      臺灣嘉義地方法院刑事第四庭
                                          法  官  康  存  真
右正本證明與原本無異。
如不服本判決，應於判決送達後十日內向本院提出上訴狀( 應附繕本 )。告訴人或被
害人如對於本判決不服者，應具備理由請求檢察官上訴，其上訴期間之計算係以檢察
官收受判決正本之日期為準。
中      華  民      國    九十三    年      六      月    二十八    日
                                          書記官  林  美  芳
